臺灣臺中地方法院刑事判決　　　　　　　　　　　　　　九十三年度訴字第六三號
　　公　訴　人　臺灣臺中地方法院檢察署檢察官
　　被　　　告　甲○○
　　指定辯護人　本院公設辯護人乙○○
右列被告因強盜案件，經檢察官提起公訴（九十二年度偵字第二三一三三號），本院
判決如左：
    主  文
甲○○意圖為自己不法之所有，以強暴至使不能抗拒，而取他人之物，處有期徒刑伍
年肆月。
    事  實
一、甲○○於民國九十二年十一月二十五日凌晨三時許，在臺中市○區○○○路三段
    三六號前，見丁○○獨自一人行走有機可趁，竟意圖為自己不法之所有，自後方
    徒手抓住丁○○雙手，並將丁○○壓制在地，毆打丁○○之頭部，致丁○○受有
    右頂枕部頭皮腫脹擦傷之傷害（傷害部分未據告訴），以此強暴方式至使丁○○
    不能抗拒，而取走丁○○所有之皮包一只，得手後隨即逃離。適有附近醫院保全
    人員許維銘聽聞丁○○之呼救聲，前往追捕，而在臺中市○區○○路與柳川西路
    口逮捕甲○○，並當場起獲前揭丁○○被強盜之皮包一只（已領回）。
二、案經臺中市警察局第一分局報告臺灣臺中地方法院檢察署檢察官偵查起訴。
    理  由
一、訊據被告甲○○承認右揭毆打並取走丁○○皮包之事實，惟略辯稱：伊於案發前
    數小時即九十二年十一月二十四日晚上，曾與女友發生口角爭執，伊飲酒後誤以
    為被害人是伊女友，才會出手毆打及搶皮包云云。經查：被告右揭犯行，業據被
    害人丁○○指述綦詳，核與證人許維銘證述情節相符，並有贓物領回收據、驗傷
    診斷書各一紙及照片二張在卷可稽。至被告雖以前詞置辯，似謂其主觀上並無強
    盜之犯意，惟被告於警詢、偵查時係供稱：「（你為何會強盜他人之財物？）因
    為在九十二年十一月二十五日零時左右我和女朋友因故吵架，之後我就獨自一人
    到太原路的７—買了五瓶玻璃裝的台灣啤酒，就自己一個人在路邊喝，然後又
    騎我姊姊的機車到案發現場附近又繼續喝，後來看到一個女生走過去就犯了上述
    的案件」、「（為什麼要搶皮包？）我喝醉了」等語，全未提及所謂誤認被害人
    是其女友之事。又證人即被告女友吳汶婷於本院審理時，證述：當天晚上十二點
    多時，伊有以電話告訴被告伊人在中華路吃東西，伊事後有在警局見到被害人，
    臉型跟伊不怎麼像等語。依其證詞，被告既於案發當日凌晨零時許之飲酒前，即
    已知悉吳汶婷人在中華路而非案發地點，且被害人長相亦非與吳汶婷相似，則其
    所謂：誤認被害人是伊女友云云，顯屬事後避重就輕之詞，不足採信。本件事證
    明確，被告犯行堪以認定。
二、被告於深夜時分，在無人之處，將路過女子壓制在地，並予毆打後，強行取走皮
    包，其所施強暴行為，顯已達至使被害女子不能抗拒之程度。故核被告所為，係
    犯刑法第三百二十八條第一項之普通強盜罪。爰審酌被告犯罪之動機、目的，其
    以強暴之手段強取皮包，造成被害人身體受有傷害，其犯罪行為對被害人及社會
    治安所生損害甚鉅，惟事後承認犯罪事實，態度尚屬良好等一切情狀，量處如主
    文所示之刑。又指定辯護人雖以被告係因酒後理性不足，始犯下本案重罪，事後
    已坦承犯行，具有悔意為由，請求本院依刑法第五十九條規定減輕其刑，並予緩
    刑宣告。然刑法第五十九條之酌量減輕其刑，必須犯罪另有特殊之原因與環境等
    等，在客觀上足以引起一般同情，認為即予宣告法定最低度之刑猶嫌過苛者，始
    有其適用。本件被告係於深夜無人之處，對路過女子施予毆打之暴力手段，強取
    皮包，其犯罪對被害人及社安治安所生損害甚鉅，已如前述，且被告乃因飲酒後
    自制力不佳而犯罪，並非基於特殊之原因或環境，其犯罪在客觀上顯不足以引起
    一般人之同情，自不符合刑法第五十九條酌量減輕其刑之要件。另緩刑之前提必
    須是受二年以下有期徒刑、拘役或罰金之宣告。本件被告所觸犯之普通強盜罪，
    為五年以上有期徒刑之罪，與緩刑之要件不合，而無宣告緩刑之餘地，以上均併
    予敘明。
據上論斷，應依刑事訴訟法第二百九十九條第一項前段，刑法第三百二十八條第一項
，判決如主文。
本案經檢察官丙○○到庭執行職務。
中      華      民      國      九十三      年      三    月    十二    日
                                臺灣臺中地方法院刑事第四庭
                                    審判長法  官  張  靜  琪
                                          法  官  王  世  華
                                          法  官  羅  智  文
右正本證明與原本無異。
如不服本判決，應於判決送達後十日內向本院提出上訴狀，上訴於臺灣高等法院臺中
分院( 須附繕本 )。
                                          書記官
中      華      民      國      九十三      年      三    月    十五    日
附錄論罪科刑法條
刑法第三百二十八條第一項
意圖為自己或第三人不法之所有，以強暴、脅迫、藥劑、催眠術或他法，至使不能抗
拒，而取他人之物或使其交付者，為強盜罪，處五年以上有期徒刑。
